【裁判字號】    97,訴,1441
【裁判日期】    970613
【裁判案由】    毒品危害防制條例
【裁判全文】
臺灣板橋地方法院刑事判決              97年度訴字第1441號
公  訴  人  臺灣板橋地方法院檢察署檢察官
被      告  甲○○
上列被告因違反毒品危害防制條例案件，經檢察官提起公訴（97
年度毒偵字第1814號），本院訊問被告為有罪陳述後，改依簡式
審判程序審理，並判決如下：
    主  文
甲○○施用第一級毒品，累犯，處有期徒刑柒月；又施用第二級
毒品，累犯，處有期徒刑月。應執行有期徒刑玖月。
    事  實
一、甲○○前於民國91年間因施用毒品案件，經本院以91年度毒
    聲字第2253號裁定送觀察勒戒，嗣經認無繼續施用傾向，而
    於91年7 月31日執行完畢出所，並於91年8 月9 日以91年度
    毒偵字第2454號為不起訴處分確定。嗣於93年間再因施用毒
    品案件，經本院以93年度訴字第1005號判處有期徒刑7 月，
    於93年9 月13日確定，並於94年5 月10日縮刑期滿執行完畢
    。詎仍不知悔改，明知海洛因及甲基安非他命分別係毒品危
    害防制條例第2 條第2 項第1 款、第2 款所定之第一級、第
    二級毒品，依法均不得施用、持有，竟基於施用第一級毒品
    海洛因之犯意，於97年1 月31日晚間某時，在台北縣泰山鄉
    ○○街某工廠外，以針筒注射施打之方式施用海洛因1 次；
    另基於施用第二級毒品甲基安非他命之犯意，於同年2 月1
    日晚間22時許回溯96小時內之某時，在上址復以吸食器燒烤
    煙霧之方式施用甲基安非他命1 次。嗣經警於同年2 月1 日
    晚間20時5 分許，在台北縣板橋市○○路、光明街口處查獲
    。
二、案經臺北縣政府警察局板橋分局報告臺灣板橋地方法院檢察
    署檢察官偵查起訴。
    理  由
一、訊據被告甲○○於本院審理中，對上揭事實坦承不諱，此外
    ，被告經警於97年2 月1 日22時許採尿送驗結果（檢體編號
    ：A0000000號），呈嗎啡及甲基安非他命陽性反應，有姓名
    代碼對照表、臺灣檢驗科技股份有限公司濫用藥物尿液檢驗
    報告各1 件在卷可查（見97年毒偵字第1814號卷第17頁、第
    35頁）。足見被告所為自白與事實相符，而得採為認定之依
    據。次查，被告91年間因施用毒品案件，經本院以91年度毒
    聲字第2253號裁定送觀察勒戒，嗣經認無繼續施用傾向，而
    於91年7 月31日執行完畢出所，並於91年8 月9 日以91年度
    毒偵字第2454號為不起訴處分確定；嗣於93年間因施用毒品
    案件，經本院以93年度訴字第1005號判處有期徒刑7 月，於
    93年9 月13日確定乙節，有台灣高等法院被告前案紀錄表及
    刑案查註紀錄表各1 件在卷可稽。依最高法院95年度台非字
    第65號、95年度台非字第141 號等判決見解所認，毒品危害
    防制條例第20條第3 項所謂「五年後再犯」，解釋上應僅限
    於施用第一級、第二級毒品者，於觀察、勒戒或強制戒治執
    行完畢釋放後五年內，均未再為任何施用第一級、第二級毒
    品之犯行者，始足當之；倘五年內曾經再犯，經依法追訴處
    罰，縱其第三次（或第三次以上）再度施用毒品之時間，在
    初犯受觀察、勒戒或強制戒治執行完畢釋放五年以後，仍與
    「五年後再犯」之情形有別，且因已於「五年內再犯」，顯
    見其再犯率甚高，原實施觀察、勒戒或強制戒治，已無法收
    其實效，即應由檢察官逕行依法追訴。從而，被告於上開觀
    察勒戒執行完畢後，三犯本件施用毒品犯行，事證明確，犯
    行堪以認定。
二、按海洛因、甲基安非他命分屬毒品危害防制條例第2 條第2
    項第1 款、第2 款所列之第一級毒品及第二級毒品，核被告
    甲○○所為，係犯毒品危害防制條例第10條第1 項、第2 項
    之施用第一級毒品海洛因罪及施用第二級毒品甲基安非他命
    罪。其施用前後非法持有第一級毒品、第二級毒品之低度行
    為，均已為施用之高度行為所吸收，不另論罪。又被告所犯
    上開施用第一級毒品海洛因、施用第二級毒品甲基安非他命
    等罪間，犯意各別、行為互殊，應予分論併罰。又查，被告
    於93年間因施用毒品案件，經本院以93年度訴字第1005號判
    處有期徒刑7 月，於93年9 月13日確定，並於94年5 月10日
    縮刑期滿執行完畢等情，亦有上開前案紀錄表在卷可稽。被
    告於上開有期徒刑執行完畢後，5 年內故意再犯本件均有期
    徒刑以上之罪，均為累犯，各應依刑法第47條第1 項之規定
    加重其刑。本院審酌被告已有施用毒品紀錄，且經判處有期
    徒刑在案，竟又為本件犯行，顯見其未知戒除毒癮，意志力
    薄弱，並考量施用毒品乃自戕行為，所生危害非鉅，暨被告
    坦承施用毒品犯行之犯後態度等一切情狀，量處如主文所示
    之刑，並定應執行刑如主文所示。至扣案之注射針筒3 支及
    殘渣袋2 個，業據被告於偵查及本院審理中否認為其所有，
    復查無其他積極證據證明與本件犯行相關，爰不予宣告沒收
    ，附此敘明。
三、末按「除被告所犯為死刑、無期徒刑、最輕本刑為三年以上
    有期徒刑之罪或高等法院管轄第一審案件者外，於前條第一
    項程序進行中，被告先就被訴事實為有罪之陳述時，審判長
    得告知被告簡式審判程序之旨，並聽取當事人、代理人、辯
    護人及輔佐人之意見後，裁定進行簡式審判程序」，刑事訴
    訟法第273 條之1 第1 項定有明文。查本件被告涉犯之毒品
    危害防制條例第10條第1 項、第2 項之施用毒品罪，法定本
    刑均非最輕本刑為3 年以上有期徒刑之罪，且被告於本院準
    備程序期日中已就被訴事實為有罪之陳述，經告知被告簡式
    審判程序之旨後，被告及公訴人對於本件改依簡式審判程序
    審理亦均表示無意見，是本院即依前揭刑事訴訟法規定，裁
    定本件進行簡式審判程序，附此敘明。
據上論斷，應依刑事訴訟法第273 條之1 第1 項、第299 條第1
項前段，毒品危害防制條例第10條第1 項、第2 項，刑法第11條
前段、第47條第1 項、第51條第5款，判決如主文。
本案經檢察官馬凱蕙到庭執行職務。
中    華    民    國    97    年    6     月    13    日
                  刑事第十四庭  法  官  汪怡君
上列正本證明與原本無異。
如不服本判決，應於送達後十日內敘明上訴理由，向本院提出上
訴狀。
                                書記官  李郁禎
中    華    民    國    97    年    6     月    16    日
附錄本案論罪科刑法條全文：
毒品危害防制條例第10條
施用第一級毒品者，處六月以上五年以下有期徒刑。
施用第二級毒品者，處三年以下有期徒刑。


司法院資訊處製作；財團法人民間司法改革基金會備份。
